臺灣臺北地方法院刑事判決
110年度審易字第2164號
公  訴  人  臺灣臺北地方檢察署檢察官
被      告  巫奕緯



上列被告因妨害名譽案件，經檢察官提起公訴（110年度偵字第3
1605號），被告於本院準備程序中就被訴事實為有罪之陳述，經
本院告以簡式審判程序之旨，並聽取當事人之意見後，裁定改行
簡式審判程序，並判決如下：
    主      文
巫奕緯犯強暴侮辱罪，處罰金新臺幣壹萬貳仟元，如易服勞役，
以新臺幣壹仟元折算壹日。
    事實及理由
一、按簡式審判程序之證據調查，不受第159條第1項之限制，刑
    事訴訟法第273條之2定有明文，是於行簡式審判程序之案件
    ，被告以外之人於審判外之陳述，除有其他不得做為證據之
    法定事由外，應認具有證據能力，合先敘明。
二、本件犯罪事實及證據，除犯罪事實欄一第6行至第7行「、『 
    幹你娘』、『幹你娘機掰』、『不然想要打架』、『耖你媽 』、『
    耖你媽機掰』」均更正刪除，證據部分應補充被告巫奕緯於
    本院準備程序及審理中之自白外，均引用如附件所示檢察官
    起訴書之記載。
三、核被告巫奕緯所為，係犯刑法第309條第2項之強暴侮辱罪。
四、爰以行為人之責任為基礎，審酌被告因與告訴人郭守鉦爭執
    而為上揭言語及丟擲物品及手持鋁棍之行為情節與侵害法益
    之程度等情，兼衡被告犯後於本院準備程序及審理中坦承犯
    行之犯後態度，並表明行為後自覺行為有失而將鋁棍放下，
    又其本案未與告訴人和解賠償，而自述願向告訴人道歉，惟
    告訴人並未到庭，參酌被告自述大學休學中之智識程度，目
    前擔任工程師，月入約新臺幣4萬元，需扶養父親及祖母（
    見本院卷二第67頁）之生活狀況及本案前並無前科之素行等
    一切情狀，量處如主文所示之刑 ，並諭知易服勞役之折算
    標準，以示懲儆。
五、又未扣案被告用以丟擲告訴人之盥洗用具及所持用之鋁棍，
    固為本案犯行之用，然既未扣案，又非屬違禁物，且本案平
    日生活所用，僅偶供本案使用，縱予沒收或追徵之宣告，其
    所收之特別預防及社會防衛效果亦甚微弱，沒收或追徵顯欠
    缺必要性，為符合比例原則並兼顧訴訟經濟，爰依刑法第38
    條之2第2項規定，不予宣告沒收或追徵，附此敘明。
六、起訴意旨雖另以：被告尚有口出「幹你娘」、「幹你娘機掰
    」、「不然想要打架」、「耖你媽」、「耖你媽機掰」等語
    ，因認被告此部分行為亦涉犯上開罪嫌等語。惟被告於本院
    審理中供稱：未有為上開言詞等語（見本院卷二第36頁、第
    66頁），而證人張瀞萱於偵查中證稱：不記得現場是否有此
    等言詞等語（見偵卷第68、69頁），且查卷中尚無其他積極
    證據足佐證被告確實有為前開言詞，尚難僅憑告訴人之單一
    指訴，遽為不利於被告之認定，是此部分無從證明被告犯罪
    ，原應為無罪之諭知，然此部分如成立犯罪，因與上開起訴
    論罪部分有實質上一罪關係，爰不另為無罪之諭知，末此敘
    明。
據上論斷，應依刑事訴訟法第273條之1第1項、第299條第1項前
段、第310條之2、第454條第2項，刑法第309條第2項、第42條第
3項前段，刑法施行法第1條之1第1項，判決如主文。
本案經檢察官李巧菱提起公訴，檢察官蔡名堯到庭執行職務。
中　　華　　民　　國　　111 　年　　4 　　月　　29　　日
                    刑事第二十庭法  官    謝欣宓
上正本證明與原本無異。 
如不服本判決應於收受送達後20日內向本院提出上訴書狀，並應
敘述具體理由；其未敘述上訴理由者，應於上訴期間屆滿後20日
內向本院補提理由書（均須按他造當事人之人數附繕本）「切勿
逕送上級法院」。告訴人或被害人如對於本判決不服者，應具備
理由請求檢察官上訴，其上訴期間之計算係以檢察官收受判決正
本之日期為準。因疫情而遲誤不變期間，得向法院聲請回復原狀
。
                                書記官    朱俶伶　
中　　華　　民　　國　　111 　年　　4 　　月　　29　　日
附錄本案論罪科刑法條
中華民國刑法第309條
公然侮辱人者，處拘役或9千元以下罰金。
以強暴犯前項之罪者，處1年以下有期徒刑、拘役或1萬5千元以
下罰金。
附件
臺灣臺北地方檢察署檢察官起訴書
                                    110年度偵字第31605號
　　被　　　告　巫奕緯　男　20歲（民國00年00月00日生）
　　　　　　　　　　　　住新北市○里區○○路0段000巷0弄
　　　　　　　　　　　　　00號
　　　　　　　　　　　　國民身分證統一編號：Z000000000號
上列被告因妨害名譽案件，已經偵查終結，認應該提起公訴，茲
將犯罪事實及證據並所犯法條分敘如下：
 　　　 犯罪事實
一、巫奕緯與郭守鉦均為國立臺北大學(下稱臺北大學)學生，雙
    方因細故發生口角爭執，巫奕緯竟基於強暴侮辱之犯意，於
    民國110年4月2日晚間11時50分許起至翌(3)日凌晨1時許，
    在臺北市○○區○○街00號臺北大學進修學士班男生宿舍6樓走
    廊，為不特定多數人得共見共聞之處所，公然以「幹」、「
    幹你娘」、「幹你娘機掰」、「不然想要打架」、「耖你媽
    」、「耖你媽機掰」之穢語，辱罵郭守鉦，又朝郭守鉦丟擲
    盥洗用具及手持鋁棍作勢攻擊之強暴方式，以此貶損郭守鉦
    之人格名譽及社會評價。
二、案經郭守鉦訴由臺北巿政府警察局中山分局報告偵辦。
　　　　證據並所犯法條
一、證據清單及待證事實：
編號 證據清單 待證事實  一 被告巫奕緯於警詢及偵訊時之供述 ㈠證明被告巫奕緯於上開時地，以上開穢語辱罵告訴人郭守鉦，妨害告訴人名譽之事實。 ㈡證明被告於上開時地，朝告訴人丟盥洗用具之事實。  二 告訴人郭守鉦之指訴 證明被告上開全部犯罪事實。 三 證人即臺北大學學生宿舍舍監張瀞萱偵訊時之證述 證明被告於上開時地，與告訴人激烈爭執，證人張瀞萱當場告誡被告不能口出惡言之事實。 四 證人吳東駿於警詢時之證述 證明被告於上開時地，以上開穢語辱罵告訴人，朝告訴人丟盥洗用具及拿鋁棍作勢恐嚇之事實。 五 臺北大學110年5月26日北大進字第1100000741號函暨監視器錄影光碟1片、本署勘驗報告1份 證明被告於上開時地，與告訴人激烈爭執之事實。 
二、核被告所為，係犯刑法309條第2項之以強暴手段犯公然侮辱
    罪嫌(報告意旨另認刑法公然侮辱及恐嚇危害安全罪嫌，容
    有誤會)。
三、依刑事訴訟法第251條第1項提起公訴。
    此　致
臺灣臺北地方法院
中　　華　　民　　國　 110　　年　　11　　月　　16　　日
　　　　　　　　　　　　　　　檢  察  官　李 巧 菱
本件正本證明與原本無異
中　　華　　民　　國　 110　　年　　12　　月　　 8　　日
                              書　記　官  賴 昀
附錄本案所犯法條全文：
中華民國刑法第309條
公然侮辱人者，處拘役或 9 千元以下罰金。
以強暴犯前項之罪者，處 1 年以下有期徒刑、拘役或 1 萬 5
千元以下罰金。